---
title: "Untitled"
format: html
server: shiny
---

```{r}

library(sf)
library(tidyverse)
library(haven)
library(spdep)
```


# Matriz de vecindad

Partimos de la lectura de la `geodatabase` de la cartografía del INEC:


```{r}

st_layers("../data/GEODATABASE_NACIONAL_2021/GEODATABASE_NACIONAL_2021.gdb/")

zonas <- read_sf("../data/GEODATABASE_NACIONAL_2021/GEODATABASE_NACIONAL_2021.gdb/", layer = "zon_a")

```

Ahora creamos la matriz de vecindad de las zonas censales:

```{r}

zonas <- zonas %>% filter(str_detect(zon,"^17"))

matriz_vecindad <- spdep::poly2nb(zonas, queen = TRUE)

matriz_persos <- spdep::nb2listw(matriz_vecindad, style = "B")

```

Tomamos la matriz de pesos y mostramos en un mapa la zona censal "170150192" y creamos una box de 1km x 1km al rededor de esta zona censal, ploteamos la zona censal en rojo y sus vecinos en celeste:

```{r}

posicion <- zonas$zon == "170150192"

zona <- zonas[posicion,]

vecinos <- zonas[unlist(matriz_vecindad[posicion]),]

# box <- st_bbox(zona) %>% st_as_sfc() %>% st_buffer(1000)

ggplot() +
  geom_sf(data = zona, fill = "red") +
  geom_sf(data = vecinos, fill = "lightblue") 
  # geom_sf(data = box, fill = NA)
```

Matriz de vecindad al cuadrado:

```{r}

matriz_vecinos <- matriz_vecindad %>% spdep::nb2mat()

# Producto cruz
matriz_vecinos_cuadrado <- matriz_vecinos %*% matriz_vecinos

cauad <- t(matriz_vecinos_cuadrado) %>% 
  apply(MARGIN = 1,FUN = function(x)which(x > 0)) %>% 
  map(unique)

vecinos_2 <- cauad[posicion] %>% unlist()

vecinos_2 <- zonas[vecinos_2,]


ggplot() +
  geom_sf(data = vecinos_2, fill = "lightgreen") +
  geom_sf(data = vecinos, fill = "lightblue") +
  geom_sf(data = zona, fill = "red") 

```

Ahora con la matriz al cubo a partir de la matriz al cuadrado:

```{r}

matriz_vecinos_cubo <- matriz_vecinos_cuadrado %*% matriz_vecinos

cubo <- t(matriz_vecinos_cubo) %>% 
  apply(MARGIN = 1,FUN = function(x)which(x > 0)) %>% 
  map(unique)

vecinos_3 <- cubo[posicion] %>% unlist()

vecinos_3 <- zonas[vecinos_3,]

ggplot() +
  geom_sf(data = vecinos_3, fill = "lightgreen") +
  geom_sf(data = vecinos_2, fill = "purple") +
  geom_sf(data = vecinos, fill = "lightblue") +
  geom_sf(data = zona, fill = "red") 

```

Leemos los datos del registro estadístico de empresas:

```{r}
datos <- read_sav("../data/SPSS_REEM_2022/EMPRESAS2022_periodo_2022.sav")

datos %>% 
  map(attributes) %>% 
  map("label") %>% unlist %>% enframe %>% 
  write.csv("variables.csv")

```


